---
title: "Depuracion"
author: "SalomeAristizabal"
date: "27/3/2021"
output: html_document
---

```{r setup, include=FALSE}
knitr::opts_chunk$set(echo = TRUE)
```

```{r}
library(tidyverse)
```


##Cargando la base de datos

```{r}
load("datos.RData")
```


```{r}
colnames(Base_final)
```


```{r}
nombres <- c(
  "Genero","Edad","Estado_civil","Lugar_nacimiento","Vive_hogar_padre","Educacion_padre","Vive_hogar_madre","Educacion_madre","Etnia","Num_Subsidios","Cant_hogares_vivienda","Tipo_vivienda","Material_pisos","Energia_electrica","Estrato","Acueducto","Alcantarillado","Basuras_semana","Nivel_educativo","Estudia","Afiliado","Salud_general","Uso_celular","Num_cuartos","Gas_natural","Telefonia_fija","Ingresos_hogar","Contrato_vivienda","Ultimo_pago_energia","Pago_mes_energia","Num_integrantes","Num_hijos"
)
```

```{r}
colnames(Base_final) <- nombres
```

```{r}
#rm(nombres)
```

```{r}
str(Base_final)
```



```{r}
sapply(1:32, function(i){
  boxplot(Base_final$Num_hijos~Base_final[, i], xlab = nombres[i], ylab = "Número de hijos", col=c("#a6d9cd", "#94d1c3", "#82c9b9","#70c2af","#5ebaa5","#4db39b","#45a18b","#3d8f7c","#367d6c","#2e6b5d","#26594d","#1f473e","#17362e"))
  grid()
})
```

```{r}
sapply(1:32, function(i){
  boxplot(Base_final$Num_hijos~Base_final[, i], xlab = nombres[i], ylab = "Número de hijos", col=c("#82c99b", "#94d1c3", "#82c9b9","#4db370","#5ebaa5","#3d8f5a","#45a18b","#2e6b43","#367d6c","#1f472d","#26594d","#0f2416","#17362e"))
  grid()
})
```

```{r}
barplot(table(Base_final$Num_hijos)) # Barplot de la variable respuesta
```

```{r}
par(mfrow=c(2,2))
plot(Base_final$Num_hijos~ Base_final$Edad,pch=19, col="cyan4")
plot(Base_final$Num_hijos~ Base_final$Ingresos_hogar,pch=19,col="cyan4")
plot(Base_final$Num_hijos~ Base_final$Ultimo_pago_energia,pch=19,col="cyan4")
plot(Base_final$Num_hijos~ Base_final$Pago_mes_energia,pch=19, col="Cyan4")
```
* Variables significativas según el boxplot:

- Genero
- Edad
- Estado_civil
- Educacion_madre
- Num_Subsidios
- Cant_hogares_vivienda
- Tipo_vivienda
- Estrato
- Num_cuartos
- Num_integrantes

```{r}
# Variables interesantes

var_interesantes <- c(
  "Genero",
  "Edad",
  "Num_integrantes",
  "Num_cuartos",
  "Estrato",
  "Tipo_vivienda",
  "Num_Subsidios",
  "Educacion_madre",
  "Estado_civil",
  "Ultimo_pago_energia",
  "Ingresos_hogar",
  "Cant_hogares_vivienda",
  "Num_hijos"
)
```

### Subset con las varibles interesantes

```{r}
Base_interesante <- subset(Base_final, select = var_interesantes)
```


```{r}
str(Base_interesante)
```

```{r}
# Se pasan algunas varibles a factores

Base_interesante <-  Base_interesante %>% 
  mutate(
    Genero = factor(Genero),
    Estrato = factor(Estrato),
    Tipo_vivienda = factor(Tipo_vivienda),
    Educacion_madre = factor(Educacion_madre),
    Estado_civil = factor(Estado_civil)
)


str(Base_interesante)

```


# Hagamos modelos (POR FIN!!!)


```{r}
# Modelo de regresión lineal multiple

mod1 <- lm(Num_hijos~., data = Base_interesante)

summary(mod1)
```
# Selección de variables con both

```{r}
require(olsrr)


ols_step_both_p(mod1)
```

```{r}
mod2 <- lm(Num_hijos~Num_integrantes, data = Base_interesante)

summary(mod2)
```

```{r}
plot(Base_final$Num_hijos~Base_final$Num_integrantes)
abline(mod2)
```

## Lasso

```{r}
str(Base_final)
```

```{r}
summary(Base_final)
```



```{r}
# Cambiamos de forma muy sufrida las variables requeridas a factores

Base_final <- Base_final %>% 
  mutate(
    Genero = factor(Genero),
    Estado_civil = factor(Estado_civil),
    Lugar_nacimiento = factor(Lugar_nacimiento),
    Vive_hogar_padre = factor(Vive_hogar_padre),
    Educacion_padre = factor(Educacion_padre),
    Vive_hogar_madre = factor(Vive_hogar_madre),
    Educacion_madre = factor(Educacion_madre),
    Etnia = factor(Etnia),
    Tipo_vivienda = factor(Tipo_vivienda),
    Material_pisos = factor(Material_pisos),
    Energia_electrica = factor(Energia_electrica),
    Estrato = factor(Estrato),
    Acueducto = factor(Acueducto),
    Alcantarillado = factor(Alcantarillado),
    Nivel_educativo = factor(Nivel_educativo),
    Estudia = factor(Estudia),
    Afiliado = factor(Afiliado),
    Salud_general = factor(Salud_general),
    Uso_celular = factor(Uso_celular),
    Gas_natural = factor(Gas_natural),
    Telefonia_fija = factor(Telefonia_fija),
    Contrato_vivienda = factor(Contrato_vivienda)
)

Base_basuras <- Base_final
Base_basuras <- na.omit(Base_basuras)


Base_menos_Nas <- Base_final
Base_menos_Nas$Basuras_semana <- NULL
Base_menos_Nas$Pago_mes_energia <- NULL
Base_menos_Nas <- na.omit(Base_menos_Nas)

```

```{r}
x <- model.matrix(Num_hijos ~ ., Base_menos_Nas)[,-1]

y <- Base_menos_Nas$Num_hijos
```


```{r}
require(glmnet)

gridz <- 10^seq(-2,10, length = 100)

lasso.mod <- glmnet(x, y, alpha = 1, lambda = gridz)
```

```{r}
require(plotmo)
plot_glmnet(lasso.mod, xvar = 'lambda', grid.col="lightgray", label = 5, xlim = c(-5, 0.5))
```


```{r}
set.seed(23)
train <- sample(1:nrow(x), nrow(x)/2)
test <- -train
y.test <- y[test]
cv.out <- cv.glmnet(x[train,], y[train], alpha=1)
bestlam <-cv.out$lambda.min
```

```{r}
out <- glmnet(x, y, alpha=1)
lasso.coef <-predict(out, type = "coefficients", s=bestlam)[1:90, ]

lasso.coef
```

```{r}
require(broom)
```


Estado_civil
Lugar_nacimiento
Genero
Etnia
Tipo_vivienda
Contrato_vivienda
Material_pisos
Uso_celular
Vive_hogar_madre
Num_subsidios
Afiliado
Nivel_educativo
Num_cuartos

```{r}
sort(abs(lasso.coef), decreasing = T)[1:20]
```


```{r}
lasso.coef[lasso.coef == 0 ]
```




------------------------------------------------------------------------------------


```{r}
x <- model.matrix(Num_hijos ~ ., Base_basuras)[,-1]

y <- Base_basuras$Num_hijos
```


```{r}
require(glmnet)

gridz <- 10^seq(-2,10, length = 100)

lasso.mod <- glmnet(x, y, alpha = 1, lambda = gridz)
```

```{r}
require(plotmo)
plot_glmnet(lasso.mod, xvar = 'lambda', grid.col="lightgray", label = 5, xlim = c(-5, 0.5))
```


```{r}
set.seed(23)
train <- sample(1:nrow(x), nrow(x)/2)
test <- -train
y.test <- y[test]
cv.out <- cv.glmnet(x[train,], y[train], alpha=1)
bestlam <-cv.out$lambda.min
```

```{r}
out <- glmnet(x, y, alpha=1)
lasso.coef <-predict(out, type = "coefficients", s=bestlam)[1:93, ]

lasso.coef
```

```{r}
require(broom)
```


Num_integrantes
Estado civil
Lugar_nacimiento
Etnia
Genero
Tipo_vivienda
Contrato_vivienda
Uso_celular
Num_subsidios
Vive_hogar_madre
Estrato
Afiliado

```{r}
sort(abs(lasso.coef), decreasing = T)[1:20]
```


```{r}
lasso.coef[lasso.coef == 0 ]
```




```{r}
Base_modelar <- Base_final[,c("Genero", 
                              "Edad",
                              "Num_integrantes",
                              "Num_cuartos",
                              "Estrato",
                              "Tipo_vivienda",
                              "Num_Subsidios",
                              "Educacion_madre",
                              "Estado_civil",
                              "Ultimo_pago_energia",
                              "Ingresos_hogar",
                              "Cant_hogares_vivienda",
                              "Num_hijos",
                              "Uso_celular", 
                              "Vive_hogar_madre", 
                              "Contrato_vivienda",
                              "Etnia",
                              "Afiliado",
                              "Lugar_nacimiento",
                              "Nivel_educativo")]
```


```{r}
save(Base_modelar, file="Base_modelar.RData")
```


