---
title: "Prediciendo el número de hijos"
author: "Juan Esteban Sanchez pulgarin - 1000538867"
date: "21/3/2021"
output: html_document
---

```{r setup, include=FALSE}
knitr::opts_chunk$set(echo = TRUE)
```

##Caracteristicas y composicion del hogar

Lectura de las bases de datos
```{r}
Caracteristicas_hogar_personas <- read.table("Caracteristicas y composicion del hogar.csv", sep = ";", header = T)
```


```{r}
  Caracteristica_hogar_personas<-Caracteristicas_hogar_personas[,c("ï..DIRECTORIO","SECUENCIA_P","ORDEN","P6020", "P6040","P6051", "P5502", "P6071", "P756","P6081", "P6087","P6083","P6088","P6080")]
```

```{r}
rm(Caracteristicas_hogar_personas)
```

```{r}
head(Caracteristica_hogar_personas)
```
Filtramos a los hijos si tienen una relacion de hijo/hija o nieto/nieta con el jefe y contamos al numero de hijos por hogar, los hogares se describen con el codigo unico de ï..DIRECTORIO, SECUENCIA_P

```{r}
require(dplyr)

num_hijos <- Caracteristica_hogar_personas %>%
  filter(P6051 == 3 | P6051 == 4) %>%
  group_by(ï..DIRECTORIO, SECUENCIA_P) %>%
  count(SECUENCIA_P)
```

```{r}
num_hijos
```

Filtramos a los hijos si tienen una relacion de hijo/hija o nieto/nieta con el jefe y guardamos el codigo unico de cada una de las recurrencias que se identifican como hijos, el codigo unico de los hijos se describe como ï..DIRECTORIO, SECUENCIA_P, ORDEN

```{r}
require(dplyr)

hijos <- Caracteristica_hogar_personas %>%
  filter(P6051 == 3 | P6051 == 4) %>%
  group_by(ï..DIRECTORIO, SECUENCIA_P, ORDEN) %>%
  count(SECUENCIA_P)
```

```{r}
hijos
```
Se guarda el codigo unico que identifica a los jefes de cada hogar, se pudo apreciar que los jefes siempre poseen un 1 en el orden, (este valor es invariable por lo que sabemos que si se habla de un individuo de orden 1 se trata de un jefe de hogar), el codigo unico de los jefes es tomado como ï..DIRECTORIO, SECUENCIA_P, ORDEN

```{r}
#require(dplyr)

#jefes <- Caracteristica_hogar_personas %>%
  #filter(P6051 == 1) %>%
  #group_by(ï..DIRECTORIO, SECUENCIA_P, ORDEN) %>%
  #count(SECUENCIA_P)
```

```{r}
#jefes
```
## Datos de la vivienda

```{r}
Datos_vivienda <- read.table("Datos de la vivienda.csv", sep = ";", header = T)
```

```{r}
Datos_vivienda
```

```{r}
Dato_vivienda<-Datos_vivienda[,c("ï..DIRECTORIO","SECUENCIA_P","ORDEN","CANT_HOGARES_VIVIENDA","CANT_HOG_COMPLETOS","P1070","P4015","P8520","P8520S1","P8520S1A1","P8520S5","P8520S3")]
```

```{r}
rm(Datos_vivienda)
```

```{r}
head(Dato_vivienda)
```
