---
title: "Seleccionando más variables hogar"
author: "Miguel Ángel Londoño Ciceros"
date: "29/3/2021"
output: html_document
---

```{r setup, include=FALSE}
knitr::opts_chunk$set(echo = TRUE)
```

# Se harán boxplot para cada variable de las siguentes bases de datos

```{r}
library(readr)

Datos_de_la_vivienda <- read_delim("Datos de la vivienda.csv", 
    ";", escape_double = FALSE, trim_ws = TRUE)
View(Datos_de_la_vivienda)


Uso_energetico <- read.csv("Uso de energéticos del hogar.csv", sep = ";")
```

# Se crea la variable número de hijos

## Caracteristicas y composicion del hogar

Lectura de las bases de datos

```{r}
Caracteristicas_hogar_personas <- read.table("Caracteristicas y composicion del hogar.csv", sep = ";", header = T)
```


Nota: la variable P6051 solo será utilizada para la creación de la variable número de hijos, esta no deberia ir como covariable para el ajuste de modelos:

```{r}
aux_creacion_respuesta<-Caracteristicas_hogar_personas[,c("ï..DIRECTORIO","SECUENCIA_P","P6051")]
```

###Hijos

Filtramos a los hijos si tienen una relacion de hijo/hija o nieto/nieta con el jefe y contamos al numero de hijos por hogar, los hogares se describen con el codigo unico de ï..DIRECTORIO, SECUENCIA_P

```{r}
require(dplyr)

num_hijos <- aux_creacion_respuesta %>%
  filter(P6051 == 3 | P6051 == 4) %>%
  group_by(ï..DIRECTORIO, SECUENCIA_P) %>%
  count(SECUENCIA_P)

num_hijos
```

Número de hogares con hijos:
```{r}
dim(num_hijos)[1]
```


```{r}
require(dplyr)

num_integrantes <- Caracteristicas_hogar_personas %>%
  group_by(ï..DIRECTORIO, SECUENCIA_P) %>%
  count(SECUENCIA_P)
num_integrantes
```

Número de hogares

```{r}
dim(num_integrantes)[1]
```

# Número de hijos final 

```{r}
num_hijos_final <- merge(num_integrantes, num_hijos, by =c("ï..DIRECTORIO","SECUENCIA_P"), all.x=TRUE)

num_hijos_final$n.y[is.na(num_hijos_final$n.y)] <- 0
colnames(num_hijos_final) <- c("DIRECTORIO","SECUENCIA_P", "Num Integrantes", "Num Hijos")
```

***

# Se une Datos vivienda con Num_hijos final

```{r}
Datos_vivienda_bxplt <- merge(num_hijos_final, Datos_de_la_vivienda, by="DIRECTORIO", all.x=T)
```

- Eliminamos variables que no se necesitan o con muchos NAs

```{r}
summary(Datos_vivienda_bxplt)
```
```{r}
var_eliminar <-c("DIRECTORIO", "SECUENCIA_P.x", "SECUENCIA_P.y", "P8520", "ORDEN", "SECUENCIA_ENCUESTA", "Num Integrantes", "P1_DEPARTAMENTO", "CANT_HOG_COMPLETOS", "P4065", "P5661", "FEX_C")

Datos_vivienda_bxplt[, var_eliminar ] <- NULL

```


```{r}
for (i in 1:dim(Datos_vivienda_bxplt)[1]) {
  
  boxplot(Datos_vivienda_bxplt$`Num Hijos`~Datos_vivienda_bxplt[, i],
          xlab = names(Datos_vivienda_bxplt)[i])
  
}


```
```{r}
var_relevantes <- c(
  "CANT_HOGARES_VIVIENDA", # No hay que categorizarla
  "P8520S4A1"
)
```

***

# Se seleccionan las varaibles de energeticos que vamos autilizar

```{r}
var_sel <-c(
  "ï..DIRECTORIO",
  "SECUENCIA_ENCUESTA",
  "P5510",
  "P5512",
  "P5514",
  "P5521S1",
  "P5521S2",
  "P5522S1",
  "P5522S2",
  "P5532"
)

Uso_energetico_sel <- subset(Uso_energetico, select = var_sel)

colnames(Uso_energetico_sel)[1] <- c("DIRECTORIO")
```

# Se une la base de datos de uso energetico con la de numero de hijos

```{r}
Datos_energeticos_plt <- merge(num_hijos_final, Uso_energetico_sel,
                              by.x = c("DIRECTORIO", "SECUENCIA_P"),
                              by.y = c("DIRECTORIO", "SECUENCIA_ENCUESTA"), all.x=T)
```


```{r}
summary(Datos_energeticos_plt)
```

```{r}
Datos_energeticos_plt$Horas_tv <-  rowSums(data.frame(Datos_energeticos_plt$P5521S1,
                                        Datos_energeticos_plt$P5521S2,
                                        Datos_energeticos_plt$P5522S1,
                                        Datos_energeticos_plt$P5522S2), na.rm = T)

summary(Datos_energeticos_plt$Horas_tv)
```


```{r}
plot(Datos_energeticos_plt$`Num Hijos`, Datos_energeticos_plt$Horas_tv)
```


```{r}
boxplot(`Num Hijos`~P5510, data = Datos_energeticos_plt)
```
```{r}
boxplot(`Num Hijos`~P5512, data = Datos_energeticos_plt)
```
```{r}
boxplot(`Num Hijos`~P5514, data = Datos_energeticos_plt)
```

```{r}
plot(`Num Hijos`~P5521S1, data = Datos_energeticos_plt)
```

```{r}
boxplot(`Num Hijos`~P5521S1, data = Datos_energeticos_plt)
```

```{r}
boxplot(`Num Hijos`~P5521S2, data = Datos_energeticos_plt)
```

```{r}
boxplot(`Num Hijos`~P5522S1, data = Datos_energeticos_plt)
```

```{r}
boxplot(`Num Hijos`~P5522S2, data = Datos_energeticos_plt)
```


```{r}
plot(`Num Hijos`~P5532, data = Datos_energeticos_plt)
```








